【裁判字號】    92,訴,729
【裁判日期】    920908
【裁判案由】    偽造文書
【裁判全文】
臺灣臺中地方法院刑事判決                          九十二年度訴字第七二九號
    公  訴  人  臺灣臺中地方法院檢察署檢察官
    被      告  子○○
    選任辯護人  周春霖
右列被告因偽造文書案件，經檢察官提起公訴（九十年度偵字第一九二五三號、九十
年度偵緝字第六六七號），本院判決如左：
    主  文
子○○無罪。
    理  由
一、公訴意旨略以：被告子○○於民國八十九至九十年間，在南投縣中興新村虎山路
    六二號開設日日通電信聯盟，明知如附表所示之被害人（其中玄○○、Ｅ○○、
    丙○○、辰○○、巳○○、甲○○、午○○部分起訴書附表重複記載）並未委託
    其申請行動電話門號及授權其填載行動電話服務申請書，竟於上述時間及地點，
    由其本人或利用其臨時僱用，姓名年籍不詳之業務員數名，以來源不明之被害人
    身分證件影本，偽造如附表所示被害人名義之行動電話服務申請書，意圖向各大
    電信公司申請行動電話門號，販售圖利，嗣於八十九年六月三十日二十一時許、
    九十年十月十九日十二時三十分許，分別為警在其位於臺中市○○街三五九號之
    居處搜索及臺中市○○區○○路與寧漢路口臨檢時，查獲上開偽造之行動電話服
    務申請書各一批，因認被告涉有刑法第二百十六條、第二百十條行使偽造私文書
    罪嫌等語。
二、公訴人認被告涉犯上開行使偽造私文書罪嫌，無非係以如附表所示之被害人分別
    於警詢時指證未委託被告填寫行動電話服務申請書申請門號使用，或渠等係因證
    件遺失或被竊致遭人冒用等語，及上開行動電話服務申請書（含身分證影本）扣
    案，暨被告既為通訊行之負責人，其推稱客戶資料係業務員提供，然竟始終無法
    提供業務員之姓名、年籍資料供查證，顯係卸責之詞不足採信等推論為其主要論
    據。惟按犯罪事實，應依證據認定之，無證據不得認定其犯罪事實；不能證明被
    告犯罪者，應諭知無罪之判決，刑事訴訟法第一百五十四條第二項、第三百零一
    條第一項分別定有明文。再者，告訴人之告訴，係以使被告受刑事訴追為目的，
    是其陳述是否與事實相符，仍應調查其他證據以資審認；而認定不利於被告之事
    實，須依積極證據，苟積極證據不足以為不利被告事實之認定時，即應為有利於
    被告之認定，更不必有何有利之證據；又認定犯罪事實所憑之證據，雖不以直接
    證據為限，間接證據亦包括在內；然無論直接或間接證據，其為訴訟上之證明，
    須於通常一般之人均不致於有所懷疑，而得確信其為真實之程度者，始得據之為
    有罪之認定。分別經最高法院三十年上字第八一六號、五十二年臺上字第一三０
    ０號、七十六年臺上字第四九八六號著有判例可資參照。
三、訊據被告固坦承曾經代辦如附表所示之行動電話門號，及所查獲之行動電話服務
    申請書為其過去代辦之資料等情不諱，惟堅決否認有何偽造文書犯行，辯稱：本
    件附表所示行動電話服務申請書係宙○○○、寅○○、Ｈ○○及其兄長、朋友、
    舅舅等人所提出，伊當時並不知道那些申請書係被冒名，也並沒有去作身分比對
    及查證動作，查證部分應由系統業者自行為之，伊只負責查證他們的身分證字號
    ，看是否有欠費，不得開通等情事，伊有打各家查詢專線查詢，一般通信行均會
    如此作的，如果沒有作就會被退件，並且也會被扣保證金，由於都是由很熟的朋
    友送件，伊是在不知情的情況下拿到偽造的身分證冒名申請門號等語。經查：
（一）本件被害人之指訴尚難逕採為認定被告有罪之依據：
      本件公訴意旨所舉之被害人（即附表所示）Ｌ○○（起訴書誤載為蘇惠鈐）、
      丑○○、申○○、庚○○、Ｂ○○、戊○○、Ｉ○○、丁○○、Ｆ○○、未○○、戌○○、辰○○、Ａ○○、午○○、Ｅ○○、乙○○、卯○○、甲○○、
      Ｄ○○、巳○○、己○○、天○○、Ｃ○○、丙○○、Ｋ○○、酉○○、玄○○、Ｇ○○、Ｊ○○、辛○○、壬○○、癸○○、亥○○、黃○○、宇○○等
      人（以下簡稱Ｌ○○等三十五人）於警詢時指稱未委託被告填寫行動電話服務
      申請書申請門號使用，或渠等係因證件遺失或被竊致遭人冒用等語，固可援以
      認定確實有人冒用上開被害人之名義申請行動電話門號使用而涉有偽造文書之
      罪嫌，然究竟係何人冒用？何人偽造行動電話服務申請書？被害人等均未明確
      指出，此觀彼等於警詢中之筆錄自明。況上開被害人在警詢當中更直接表示不
      認識被告等語，意謂不能確認被告即係冒用名義申請行動電話之人，故被告是
      否涉案並不能僅憑以上被害人之指陳即可認定，尚應參酌其他客觀事實及佐證
      ，始可判斷之。
（二）本件被害人之行動電話服務申請書亦無法佐證被告有罪：
      本件雖有Ｌ○○等三十五人遭人冒名申請之行動電話服務申請書及身分證影本
      等附卷足參，且被告亦坦承上開物品確係其經辦所持有之物，然是否可據此認
      定被告係直接偽造上開行動電話服務申請書之人？抑或早已知悉偽造並予以收
      受代辦之？仍有疑義。
  １、本件被告堅決否認知悉上開服務申請書係遭人冒名申請之情，已如前述。本院
      乃依職權調閱公訴人所指之被害人遭人冒名申請之有關行動電話服務申請書，
      經細繹其內容，發現申請書上之筆跡特徵與被告當庭書寫者，除黃○○之簽名
      部分（被告雖承認黃○○之簽名為其所寫，然辯稱係經送件人同意，僅係代為
      簽名並非偽造等語，容後說明）外，其餘之行筆起始、勾捺、紋路、風格、力
      道均非相同，有該行動電話服務申請書及被告當庭書寫之紙頁存卷可查，再參
      酌上開申請書彼此之間，筆跡亦有顯著不同，並非同一人所為之情，足見被告
      辯稱上開服務申請書係他人（按指宙○○○、寅○○、Ｈ○○及其兄長、朋友
      、舅舅等人）填好資料再提出，伊僅於申請人漏寫時予以補填，並未直接填寫
      有關內容等語，似非不可採信。
  ２、而本院依職權傳喚證人宙○○○到庭證稱：「當時被告有跟我說申請手機的事
      情，並告訴我說每一筆申請書通過的話可以抽傭三百元，我只是幫忙將申請手
      機的廣告貼在牆上，並把被告給我的申請書放在店裡，讓有意願申請的人拿回
      去寫，等到客人交回申請書後，就通知被告來拿．．．總共幫忙被告做二年多
      ，大約招攬三百多件，我只負責拿資料給要申請的人填寫並看申請書上的表格
      是否有填寫．．．並沒有幫忙被告整理這些資料，至於申請是否可以通過是通
      信行的事情．．．癸○○、黃○○是買菜的人拿過來的，並不是他本人拿來的
      ，她（我們叫她小芳）說那是他哥哥，其他的部分我並沒有清楚的記住他們的
      名字．．．我有找到當時跟我申請的資料，部分是Ｈ○○拿給我的，有些是申
      請的客人直接交給我的，其中有壬○○、Ａ○○、戌○○、林進隆、高文雄、
      傅勝輝、辰○○，我收的量實在很多，因此有些我都忘記了，有些東西我收進
      來連名字都沒有看，就交給被告．．．因為我很忙，並沒有仔細裡面的內容，
      被告當時有跟我說要給聲請的人自己寫，不能幫忙他們寫．．．」等語（參見
      本院九十二年四月九日及同年月二十三日訊問筆錄）；證人寅○○到庭證稱：
      「當時宙○○○把申請手機廣告單貼在牆上，然後，有人問我，我就告訴他們
      申請時要帶什麼東西．．．等這些申請書填寫後客人拿給我，我會看上面的資
      料是否正確及是否有蓋章等，才將上述資料交給宙○○○，再由陳女交給被告
      ．．．」等語（參見本院九十二年四月九日訊問筆錄）。另本院復依職權傳訊
      證人Ｈ○○到庭證稱：「（有無拿行動電話申請書向被告申請行動電話門號？
      ）有的，約在八十九年底到九十年左右，最後一批是在九十年九月份左右，前
      後我總共拿約七、八十個人左右的資料給被告申請．．．（當初為何會拿去跟
      被告申辦？）因為有人告訴我說可以抽三百元的佣金，這些人有的是我的朋友
      ，有的是地○○跟我介紹的．．．（申請門號時要寫什麼？）寫申請書，有的
      是我寫的，我自己寫的沒有幾份，大部分都是他們寫好之後，連同身分證影本
      交給我，我再交給被告，申請書上的簽名都是由地○○簽的．．．（有無看過
      申請人本人？申請人是否有同意要申請？）沒有。我不知道。但是佣金是我跟
      地○○對分，他都跟我說這些人都是他的朋友、親戚，我不知道這些都是偽造
      的．．．（當時申請書都是拿給誰？）我都是交給宙○○○，我都稱她陳大姐
      。（申請書有無直接交給被告？）有部分是交給被告．．．（提示起訴書上面
      的被害人有哪些是你代辦的？）Ｌ○○、丑○○、申○○、戊○○、Ｉ○○、
      丁○○、Ｆ○○、戌○○、Ａ○○、Ｅ○○、卯○○、甲○○、Ｄ○○、巳○○、己○○、丙○○、Ｋ○○、玄○○、壬○○、辰○○、癸○○、黃○○、
      宇○○。」等語（參見本院九十二年六月十一日訊問筆錄）。雖本院再依證人
      Ｈ○○所提供之線索傳喚證人地○○而未到場應訊，但依上開證人之證詞可知
      ，證人宙○○○、寅○○、Ｈ○○確實為賺取佣金，曾代被告四處招攬申請行
      動電話門號之顧客，並由顧客檢附身分證，填妥行動電話服務申請書表格，再
      交由電信業者申請行動電話門號，且其中證人Ｈ○○更曾經手本件遭人冒名申
      請之Ｌ○○、丑○○、申○○、戊○○、Ｉ○○、丁○○、Ｆ○○、戌○○、
      Ａ○○、Ｅ○○、卯○○、甲○○、Ｄ○○、巳○○、己○○、丙○○、Ｋ○○、玄○○、壬○○、辰○○、癸○○、黃○○、宇○○等人之行動電話申請
      案件，由此益加證明被告所辯系爭服務申請書係他人填好資料交給伊，並非伊
      所製作等情為實在。
  ３、另按，犯罪之處罰並不以參與實施犯罪構成要件行為為限，只要行為人主觀上
      有以自己共同犯罪之意思，即使參與實施犯罪構成要件以外之行為，或事先同
      謀，而由其中一部分人實施犯罪之行為，均應認為共同正犯而處罰之（參見司
      法院大法官會議釋字第一０九號解釋）。參考前揭說明，系爭服務申請書係他
      人填寫後交付給被告之情，固不能完全排除被告觸法之可能性，然在此情狀底
      下，若欲認定被告為共同正犯，即需認定被告在收受相關服務申請書之初即有
      以自己共同犯罪之意思始足當之，易言之，被告需知悉所收集之系爭服務申請
      書係他人冒名偽造者始能構成犯罪。然本件有關之系爭服務申請書既係被告從
      上開證人處取得，已為前開審理所認定，則被告是否知悉該等行動電話門號為
      他人冒名申請，即應以上開證人是否知悉為斷，蓋被告知悉與否，取決於上開
      證人之明示或暗示，被告尚難單憑系爭服務申請書之內容即可加以判斷、肯認
      。換言之，上開證人在代辦之初若已知情，則被告始有知悉之可能，而上開證
      人在代辦之時若不知悉，則被告當亦無知悉之可能性。上開證人於本院審理時
      已一致證稱並不知有冒名申辦之情事等語，依照上開論理之說明，被告不知上
      開證人所提出之行動電話服務申請書係他人偽造，應屬合理推論。退萬步而言
      ，縱認上開證人證述不實在，彼等在代辦之初即已知悉冒名申辦一事，惟被告
      若未受到告知（包括明示或暗示），仍難逕認被告知悉其經手代辦之系爭案件
      為冒名申請，故被告是否受到告知，應係判斷其知情與否之基準，然本件並無
      任何證據可以確實排除被告不知情之可能性，亦即被告在代辦之時仍有可能處
      在不知被冒名申請之狀態下，吾人即不得為被告不利之認定。更何況，申請系
      爭門號，代辦之人可抽取每門新臺幣（下同）二百八十元至三百五十元不等之
      佣金，為上開證人於本院審理時證述明確，並與被告所供述之情節相符，其間
      確實有利可圖。有心人士既以冒名申請之方式實施詐騙，自當小心謹慎，外人
      實在不易發現其犯行，因此被告受到欺瞞而不自知之可能性即大大存在。再被
      告為電信業者之代辦商，依約需繳交一定保證金作為履約之保證，若招收到冒
      名申請之客戶為電信業者發現，被告將遭受違約罰款，並直接從保證金內扣除
      ，衡情被告亦不致明知故犯。是綜核上情，本件亦無法以被告持有Ｌ○○等被
      害人之行動電話服務申請書及身分證等物，即直接推論被告係知悉該等申請案
      件確有冒名情事，而與直接著手實施犯罪者有共同犯意之聯絡。
  ４、再者，被告固坦承系爭黃○○之行動電話服務申請書上「黃○○」之署名係其
      所簽等語，經本院核對被告當庭書寫之字體，發現兩者筆跡相同，確如被告所
      言無訛。惟被告亦同時辯稱該署名係伊徵求送件人同意後代簽等語，此情業經
      證人宙○○○、Ｈ○○於本院審理時所證述明確，分別有渠等於本院九十二年
      四月二十三日、同年六月十一日之訊問筆錄可資參照。被告就此簽署前，既已
      加以查證，其後因信任送件人宙○○○、Ｈ○○已取得本人之授權，始在上開
      服務申請書代簽，應認被告就此部分所為無犯罪之故意。
  ５、此外，或有謂被告為代辦商，本應有較高之注意能力及義務，當不致遭受欺騙
      云云，然如上所言，有心人士既有意實施詐騙行為，即不易為他人所發現，此
      時被告縱有疏忽，未善盡職責而投以通常之注意義務，導致冒用情事發生，在
      無其他更積極證據證明被告有犯罪故意，其所為終究僅屬把關不嚴而有違反民
      事契約之責任問題，尚與不法人士共謀實施詐欺取財、偽造文書構成刑責有段
      距離，不能相提並論，畢竟被告之「應為」而「未為」，並不能逕行轉化為故
      意責任。
（三）被告之妻舅蔡昭隆於警詢時之供述不能為不利被告之證據：
      被告之妻舅蔡昭隆固曾於警詢時供稱：「（子○○向各家行動電話電信公司申
      請ｓｉｍ卡門號係冒名申請的你是否知悉？）我知道子○○係冒名申請行動電
      話ｓｉｍ卡，每張行動電話ｓｉｍ卡要我販賣給他人，每張ｓｉｍ卡販賣新臺
      幣二千元，我可從中抽取新臺幣五百元，但我到現在為止，未曾販賣給他人．
      ．．（警方在現場所查獲Ｌ○○身分證乙枚遭冒名申請和信電信ｓｉｍ卡門號
      0000000000號是由何人申請？）Ｌ○○冒名申請之和信電信ｓｉｍ
      卡門號0000000000號是子○○冒名申請的，因子○○都是在辦理各
      家行動電話ｓｉｍ卡業務。」等語，指述被告確有冒名申請行動電話門號之情
      事，似可引為不利被告之證據。然事後蔡昭隆於檢察官偵訊時則改稱：「（當
      天警有對你刑求？）沒有，只是有時候口氣上蠻嚴厲的，有時候問題只是問我
      有或沒有而已．．．（知道子○○冒用別人身分證申請行動電話一事？）不知
      道。（子○○有要你把他以非法方式取得之行動電話賣予別人？）沒有，他要
      我問問朋友，有沒有要申請或購買行動電話，如有則辦好後他會給我佣金，每
      名客戶抽一千五百元至二千元佣金．．．」等語（參見八十九年度偵字第一六
      九八三號卷第三十七頁背面、第三十八頁正面），一反前次供述內容，完全否
      認知悉被告涉案情節。證人蔡昭隆於警詢時之指證內容，並未具體而微指出被
      告係如何冒名申請，僅籠統概稱「我知道子○○係冒名申請」等語，是否可採
      已值存疑；又其指述被害人Ｌ○○遭冒名一節，更僅是以「因子○○都是在辦
      理各家行動電話ｓｉｍ卡業務」等語為推論，不見合邏輯之理由鋪陳，可謂是
      荒謬率斷。況證人蔡昭隆事後亦翻異前詞，供述即難謂無矛盾瑕疵。且參考系
      爭服務申請書上之筆跡多與被告所寫不同，要與被告親自偽造有段差距。是綜
      上事理，證人蔡昭隆於警詢中不利被告之供述，亦不足採擷為不利被告之憑據
      。
四、本件公訴人所舉之證據，或因未明確指出係被告冒用名義偽造行動電話服務申請
    書（被害人指述部分），或因無法證明被告係直接偽造上開行動電話服務申請書
    之人，及被告於收受該等文書時即已知悉冒名申請一事而有共犯關係（被告坦承
    持有遭人冒名申請之行動電話服務申請書及身分證影本部分），或因事後已有證
    人宙○○○、寅○○、Ｈ○○到庭證稱系爭客戶資料之來源（「被告既為通訊行
    之負責人，其推稱客戶資料係業務員提供，然竟始終無法提供業務員之姓名、年
    籍資料供查證，顯係卸責之詞不足採信」推論部分），均不能逕行引為不利被告
    之認定。至以上檢察官所舉之證據，綜合觀察雖足以產生一定程度之犯罪嫌疑，
    但其為訴訟上之證明，尚未達於通常一般之人均不致於有所懷疑之程度，已如上
    述，是亦不足以為不利被告事實之認定。揆諸前開判例說明，本件即應為有利於
    被告之認定，更不必有何有利之證據。此外，本院復查無其他積極證據足資證明
    被告有何公訴人所指之偽造私文書犯行，被告經起訴之犯罪核屬不能證明，應諭
    知被告無罪之判決。
據上論斷，應依刑事訴訟法第三百零一條第一項，判決如主文。
中      華      民      國    九十二    年      九      月      八      日
                              臺灣臺中地方法院刑事第三庭
                                  法  官  劉  錫  賢
右正本證明與原本無異。
如不服本判決，應於送達後十日內向本院提出上訴狀（須附繕本），上訴於臺灣高等
法院臺中分院。
                                  書記官
中      華      民      國    九十二    年      九      月      八      日
  附表：
┌───┬────┬────────┬───────────────┐
│被害人│申請日期│遭冒名申請之門號│備                          註│
├───┼────┼────────┼───────────────┤
│Ｌ○○│890701  │和信0000000000  │身份證為其遺失。              │
├───┼────┼────────┼───────────────┤
│丑○○│890701  │臺哥大0000000000│身分證曾遺失。                │
│      │        │遠傳  0000000000│                              │
├───┼────┼────────┼───────────────┤
│申○○│890806  │臺哥大0000000000│                              │
│      │        │      0000000000│                              │
│      │        │      0000000000│身分證及駕照曾於82年間遺失。  │
├───┼────┼────────┼───────────────┤
│庚○○│890704  │遠傳  0000000000│身分證曾於83年11月間遺失。    │
├───┼────┼────────┼───────────────┤
│Ｂ○○│890719  │臺哥大0000000000│                              │
│      │        │      0000000000│身分曾於83年間遺失。          │
├───┼────┼────────┼───────────────┤
│戊○○│890807  │臺哥大0000000000│                              │
│      │        │      0000000000│身分證曾於84年間遺失。        │
│      │        │遠傳  0000000000│                              │
├───┼────┼────────┼───────────────┤
│Ｉ○○│890804  │臺哥大0000000000│                              │
│      │        │      0000000000│身分證曾於87年3月間遺失。     │
├───┼────┼────────┼───────────────┤
│丁○○│890804  │臺哥大0000000000│                              │
│      │        │      0000000000│                              │
│      │        │      0000000000│身分證曾於87年07月間遺失。    │
│      │        │遠傳  0000000000│                              │
│      │        │      0000000000│                              │
├───┼────┼────────┼───────────────┤
│Ｆ○○│890719  │臺哥大0000000000│身分證曾於87年9月間遺失。     │
│      │        │      0000000000│                              │
├───┼────┼────────┼───────────────┤
│未○○│890717  │臺哥大0000000000│身分證曾於88年9月間遺失。     │
│      │        │      0000000000│                            │
├───┼────┼────────┼───────────────┤
│戌○○│890808  │臺哥大0000000000│身分證曾於88、89年間遺失二次。│
│      │        │      0000000000│                              │
├───┼────┼────────┼───────────────┤
│辰○○│890717  │臺哥大0000000000│                              │
│      │        │      0000000000│                              │
│      │        │      0000000000│身分證曾於89年03月間遺失。    │
│      │        │      0000000000│                              │
│      │        │遠傳  0000000000│                              │
│      │        │      0000000000│                              │
├───┼────┼────────┼───────────────┤
│Ａ○○│890804  │遠傳 0000000000 │身分證曾於87年9月間失竊。     │
├───┼────┼────────┼───────────────┤
│午○○│890825  │臺哥大0000000000│身分證曾於89年5月間失竊。     │
│      │        │遠傳  0000000000│                              │
├───┼────┼────────┼───────────────┤
│Ｅ○○│890803  │臺哥大0000000000│身分證曾於89年5月間遺失。     │
│      │        │遠傳  0000000000│                              │
├───┼────┼────────┼───────────────┤
│乙○○│890805  │臺哥大0000000000│身分證未遺失，但未委託被告申請│
│      │        │     0000000000 │話門號。                      │
├───┼────┼────────┼───────────────┤
│卯○○│890808  │臺哥大0000000000│身分證曾於89年7月間遺失。     │
├───┼────┼────────┼───────────────┤
│甲○○│890719  │臺哥大0000000000│身分證未遺失，但未委託被告申請│
│      │        │                │行動電話門號。                │
├───┼────┼────────┼───────────────┤
│Ｄ○○│890704  │遠傳  0000000000│身分證未遺失，但未委託被告申請│
│      │        │      0000000000│行動電話門號                  │
├───┼────┼────────┼───────────────┤
│巳○○│890724  │臺哥大0000000000│身分證未遺失，但未委託被告申請│
│      │        │                │行動電話門號。                │
├───┼────┼────────┼───────────────┤
│己○○│890813  │臺哥大0000000000│身分證未遺失，但未委託被告申請│
│      │        │                │行動電話門號。                │
├───┼────┼────────┼───────────────┤
│天○○│890805  │臺哥大0000000000│身分證未遺失，但未委託被告申請│
│      │        │      0000000000│行動電 話門號。               │
│      │        │      0000000000│                              │
│      │        │      0000000000│                              │
├───┼────┼────────┼───────────────┤
│Ｃ○○│890808  │遠傳  0000000000│身分證未遺失，但未委託被告申請│
│      │        │                │行動電話門號。                │
├───┼────┼────────┼───────────────┤
│丙○○│890804  │臺哥大0000000000│身分證未遺失，但未委託被告申請│
│      │        │      0000000000│行動電話門號。                │
│      │        │      0000000000│                              │
├───┼────┼────────┼───────────────┤
│Ｋ○○│890811  │臺哥大0000000000│身分證未遺失，但未委託被告申請│
│      │        │                │行動電話門號。                │
├───┼────┼────────┼───────────────┤
│酉○○│890811  │臺哥大0000000000│身分證未遺失，但未委託被告申請│
│      │        │      0000000000│行動電話門號。                │
│      │        │遠傳  0000000000│                              │
├───┼────┼────────┼───────────────┤
│玄○○│890808  │臺哥大0000000000│身分證未遺失，但未委託被告申請│
│      │        │      0000000000│行動電話門號。                │
│      │        │遠傳  0000000000│                              │
├───┼────┼────────┼───────────────┤
│Ｇ○○│890808  │遠傳  0000000000│身分證未遺失，但未委託被告申請│
│      │        │                │話門號。                      │
├───┼────┼────────┼───────────────┤
│Ｊ○○│890807  │臺哥大0000000000│身分證未遺失，但未委託被告申請│
│      │        │遠傳  0000000000│行動電話門號。                │
├───┼────┼────────┼───────────────┤
│辛○○│890709  │遠傳  0000000000│身分證未遺失，但未委託被告申請│
│      │        │                │行動電話門號。│
├───┼────┼────────┼───────────────┤
│壬○○│890824  │臺哥大0000000000│身分證未遺失，但未委託被告申請│
│      │        │      0000000000│行動電話門號。                │
│      │        │      0000000000│                              │
│      │        │      0000000000│                              │
├───┼────┼────────┼───────────────┤
│癸○○│901019  │東信  0000000000│身分證未遺失，但未委託被告申請│
│      │        │                │行動電話門號。                │
├───┼────┼────────┼───────────────┤
│亥○○│901019  │和信  0000000000│身分證未遺失，但未委託被告申請│
│      │        │                │行動電話門號。                │
├───┼────┼────────┼───────────────┤
│黃○○│901019  │東信  0000000000│身分證未遺失，但未委託被告申請│
│      │        │        │行動電話門號。                │
├───┼────┼────────┼───────────────┤
│宇○○│901019  │遠傳  0000000000│身分證未遺失，但未委託被告申請│
│      │        │                │行動電話門號。                │
└───┴────┴────────┴───────────────┘


司法院資訊處製作；財團法人民間司法改革基金會備份。
